【裁判字號】    98,重訴,509
【裁判日期】    990623
【裁判案由】    拆屋還地等
【裁判全文】
臺灣板橋地方法院民事判決             98年度重訴字第509號
原      告  祭祀公業林宗美
法定代理人  林盛華
訴訟代理人  劉師婷律師
複代  理人  劉彥良律師
被      告  張素蘭
訴訟代理人  林財生律師
被      告  蘇良樹
            蔡宛靜
共      同
訴訟代理人  侯俊安律師
上列當事人間請求拆屋還地等事件，經本院於民國99年6月9日言
詞辯論終結，判決如下：
    主      文
被告張素蘭應將坐落臺北縣三重市○○段二二００地號土地上如
附圖編號A2（2） 所示面積三十六平方公尺之地上物拆除，及將
如附圖編號A1所示面積六百五十五平方公尺之土地、編號A2（2
）所示面積三十六平方公尺之土地騰空返還原告；並應將坐落臺
北縣三重市○○段二二０二地號土地上如附圖編號A3所示面積一
百二十九公尺之地上物拆除，及將如附圖A3所示面積一百二十九
公尺之土地騰空返還原告。
被告張素蘭應給付原告新臺幣貳佰陸拾陸萬玖仟肆佰柒拾貳元，
及民國九十八年十二月十一日起至清償日止，按週年利率百分之
五計算之利息；並自民國九十八年十二月十一日起至返還前項土
地之日止，按月給付原告新臺幣肆萬肆仟肆佰玖拾壹元。
被告蔡宛靜應自坐落臺北縣三重市○○段二二００地號土地上如
附圖編號B 所示面積一百六十七平方公尺之地上物遷出，並將如
附圖B 所示面積一百六十七平方公尺之土地返還原告。
被告蔡宛靜應給付原告新臺幣伍拾伍萬仟壹佰零肆元，及自民
國九十九年一月二十九日起至清償日止，按週年利率百分之五計
算之利息，並自民國九十九年一月二十九日起至返還前項土地止
，按月給付原告新臺幣玖仟貳佰壹拾捌元。
原告其餘之訴駁回。
訴訟費用由被告張素蘭負擔百分之八十五，餘由被告蔡宛靜負擔
。
本判決第一項於原告以新臺幣壹仟肆佰陸拾柒萬捌仟元供擔保後
，得假執行。但被告張素蘭如以新臺幣肆仟肆佰零萬肆仟元為
原告預供擔保，得免為假執行。
本判決第二項於原告以新臺幣捌拾玖萬元供擔保後，得假執行。
但被告張素蘭如以新臺幣貳佰陸拾陸萬玖仟肆佰柒拾貳元為原告
預供擔保，得免為假執行。
本判決第三項於原告以新臺幣貳佰玖拾玖萬元供擔保後，得假執
行。但被告蔡宛靜如以新臺幣捌佰玖拾陸萬柒仟玖佰元為原告預
供擔保，得免為假執行。
本判決第四項於原告以新臺幣壹拾捌萬伍仟元供擔保後，得假執
行。但被告蔡宛靜如以新臺幣伍拾伍萬仟壹佰零肆元為原告預
供擔保，得免為假執行。
原告其餘假執行之聲請駁回。
    事實及理由
壹、程序方面：
    按訴狀送達後，原告不得將原訴變更或追加他訴，但請求之
    基礎事實同一，或擴張應受判決事項之聲明者，不在此限，
    民事訴訟法第255條第1項第2款、第3款項分別定有明文。本
    件原告係依民法第767條第1項規定請求拆屋還地，於起訴時
    之聲明本應待地政機關進行測量後始得特定，是經本院會同
    兩造及臺北縣三重地政事務所（下稱三重地政）進行勘驗並
    測量後，並由三重地政依測量結果繪製如附圖所示之複丈成
    果圖，原告最後於99年5月28日提出民事更正聲明暨準備（
    二）狀（本院卷第175 頁），將上開聲明改依附圖所示予以
    擴張如事實及理由欄之聲明所示，經核與首揭規定並無不合
    ，合先敘明。
貳、原告主張：原告係坐落臺北縣三重市○○段2200、2202地號
    兩筆土地（下分別稱2200、2202地號土地，合稱系爭土地）
    之所有人，被告張素蘭、蘇良樹、蔡宛靜均無使用系爭土地
    之合法權源，其中被告張素蘭占用2200地號土地中如附圖編
    號A1所示面積655 平方公尺之土地（下稱A1土地）、如附圖
    A2（2） 所示面積36平方公尺土地（下稱A2土地；此部分係
    以搭蓋鐵皮屋方式為之，下稱A2地上物），另占用2202地號
    土地中如附圖編號A3所示面積129 平方公尺之土地（下稱A3
    土地；此部分係以搭蓋鐵皮屋方式為之，下稱A3地上物），
    甚至將A2、A3地上物營業及出租使用；被告蘇良樹、蔡宛靜
    則共同占用2200地號土地中如附圖編號B所示面積167平方公
    尺之土地（下稱B 土地；此部分係以搭蓋鐵皮屋方式為之，
    下稱B 地上物），確實妨害原告對系爭土地之使用、收益甚
    鉅。是原告本於民法第767條第1項物上請求權規定，得請求
    被告將上開建物拆除，交還占用之土地。而無權占有他人土
    地、房屋，可能獲得相當於租金之利益，為社會通常之觀念
    ，被告無權占用系爭土地，消極減免其應支付使用各該占用
    土地之代價，而受有利益，致原告受有損害，原告自得依民
    法第179 條前段、第181條後段、土地法第105條準用同法第
    97條第1 項規定及最高法院61年臺上字第1695號判例、96年
    度臺上字2660號判決意旨，請求被告給付相當於租金之利益
    ，系爭土地之申報地價為每平方公尺11,040元，被告張素蘭
    占用A1、A2、A3土地之面積達806平方公尺（計算式：655＋
    22〈按A2土地實際占用36平方公尺，惟原告僅以22平方公尺
    計算〉＋129＝806），被告蘇良樹、蔡宛靜共同占用B 土地
    167 平方公尺，又系爭土地可連接臺北縣三重市○○街○○
    道路可通往中山高速公路，且鄰近臺北縣立三重市永福國民
    小學（下稱永福國小）、私立徐匯高級中學（下稱徐匯高中
    ）、永福公園、臺北縣政府警察局三重分局永福派出所，周
    圍住宅林立，生活機能便利，原告主張相當於租金之不當得
    利數額以土地申報總價額年息6%計算，應屬有據。是原告自
    得對被告張素蘭以系爭土地申報總價年息6%，主張5 年相當
    於租金利益之不當得利數額，計新臺幣（下同）2,669,472
    元（計算式：11,040×806×6%×5＝2,669,472 ）；及自起
    訴狀繕本送達之翌日起至拆屋還地止，按月給付44,491元（
    計算式：11,040×806×6%÷12＝44,491 ，元以下四捨五入
    ，下同）；對被告蘇良樹、蔡宛靜以2202地號土地申報總價
    年息6%，主張5年相當於租金利益之不當得利數額，計553,1
    04元（計算式：11,04 0×167×6%×5＝553,104）；及自起
    訴狀繕本送達之翌日起至拆屋還地止，按月給付9,218元（
    計算式：11,040 ×167×6%÷12＝9, 218）。並聲明：一、
    被告張素蘭應將2200地號土地上A1土地面積655 平方公尺、
    A2土地面積22平方公尺騰空返還原告，並將該地號上之地上
    物拆除；被告張素蘭應將2202地號土地上A3土地面積129 平
    方公尺騰空返還原告，並將該部分地號上之地上物拆除。二
    、被告張素蘭應給付原告2,669,472 元，及自起訴狀繕本送
    達之翌日起至清償日止，按週年利率5%計算之利息；並自起
    訴狀繕本送達之翌日起至返還前項土地止，按月給付原告44
    ,491元。三、被告蘇良樹、蔡宛靜應將2200地號土地上如附
    圖編號B土地面積167平方公尺騰空返還原告，並將該地號上
    之地上物拆除。四、被告蘇良樹、蔡宛靜應連帶給付原告55
    3,104 元，及自起訴狀繕本送達之翌日起至清償日止，按週
    年利率5%計算之利息，並自起訴狀繕本送達之翌日起至返還
    前項土地止，按月給付原告9,218 元。五、原告願供擔保請
    准宣告假執行。
、被告方面：
一、被告張素蘭則以：
（一）被告張素蘭固占有原告主張A1、A2、A3之土地，惟按系爭
      土地原為其夫林政翰（原名林金仙）先祖林宗美所有，林
      政翰死亡後，由被告繼承而為共有人之一，詎於98年間，
      林宗美全體繼承人未辦理繼承登記前竟遭移轉登記至原告
      名下所有，系爭土地登記既為已死亡之林宗美所有，而其
      包括被告張素蘭之繼承人始終未曾辦理繼承登記，則如何
      將系爭土地轉移登記為原告所有？又被告張素蘭亦始終未
      曾同意將系爭土地轉移為被告所有，足證原告並未依法取
      得系爭土地所有權，則當無由對真正所有權人之被告主張
      所有權。
（二）原告固依祭祀公業條例向臺北縣三重市公所（下稱市公所
      ）辦理祭祀公業之申報，惟市公所並無對「原告是否確實
      存在」一節予以任何認證。次自原告向市公所為該申報所
      檢附之文件觀之，似僅有原告所自行製作派下全員名冊、
      派下全員系統表，而上開文件均為原告所自行製作，不足
      證明原告祭祀公業早已存在。又自原告所製作之派下全員
      系統表觀之，林宗美之孫輩派下員，竟均只有長男一系，
      而無次男、三男等系統，蓋古人多子，人盡皆知，而林宗
      美派下七房，竟均單傳，是自難令人信其為真，準此足徵
      ，原告所自行製作之派下全員系統表、派下全員名冊等不
      足為憑，則依該等不足採信之文件所為「祭祀公業」申報
      ，是本件原告「祭祀公業」並不存在，是提起本件，尚非
      適法。
（三）系爭土地自35年總登記時起至89年間均登記所有權人為林
      宗美，惟查原告於89年時以林盛華為管理人，申請就林宗
      美名下土地為更正登記，惟林盛華究係於斯時，何有代表
      「祭祀公業林宗美」之權，故該「更正登記」之申請顯然
      未經合法代表或代理。次查系爭土地於土地登記總簿、土
      地登記簿、臺北縣實施平均地權土地地價冊記載之所有權
      人均為林宗美，而非祭祀公業林宗美，而原告持以證明其
      權利之總登記申報書，並無土地登記之效力，且該申報書
      所載，則其為35年7 月29日林楷吟所申報，然查依原告所
      製作之「祭祀公業林宗美派下全員系統表」所載，林楷吟
      早於18年2 月25日死亡，則其何能於35年間為土地總登記
      申報，是知該土地總登記申報書為他人所偽造申報而不足
      採信。準此，則上開所謂更正登記所據者，顯屬偽造之文
      件，自不足使原告因之取得系爭土地所有權，而得主張所
      有權人之權利。
（四）再者，被告張素蘭之先夫林政翰早於89年間，即以時效取
      得地上權為由，向三重地政申請地上權登記而經該所受理
      ，是依最高法院86年臺上字第829 號判例見解反面解釋，
      原告似難逕對被告張素蘭主張所有權人之權利。
二、被告蘇良樹、蔡宛靜除援用被告張素蘭之抗辯外，另以：被
    告蘇良樹並無以B地上物作為營業使用，即根本無占用B土地
    之情事，若原告主張被告蘇良樹無權占有B 土地，自應就此
    負舉證之責。而被告蔡宛靜使用B地上物及B土地則係自70年
    代起即向被告張素蘭之配偶林政翰所承租，林政翰死亡後續
    向被告張素蘭所承租，而林政翰為林宗美之繼承人，但尚未
    辦理繼承登記。被告蔡宛靜使用B 土地每月皆支付租金予林
    政翰、張素蘭，若林政翰、張素蘭並無系爭土地處分、使用
    、收益之權利，惟被告蔡宛靜並無因使用B 土地而獲有利益
    ，並無不當得利之情形等情為辯。
三、是被告均聲明：
（一）原告之訴及假執行之聲請均駁回。
（二）如受不利判決，願供擔保請准免為假執行。
肆、原告主張其係系爭土地之所有權人，而被告均無合法權源，
    占用如上所述之土地等情事，業據其提出土地登記謄本、地
    籍圖謄本、相片、系爭土地現場地圖等件為證（本院卷第6
    至8 、10至16頁）。被告張素蘭、蔡宛靜固就原告主張其等
    分別占用系爭土地之事實不為爭執，惟與被告蘇良樹均否認
    有何無權占用系爭土地之情事，並分別以上開情詞置辯。是
    原告是否為系爭土地之所有人，被告所為之辯詞是否可採，
    厥為本件重要之爭執，先此敘明。
伍、原告主張其係系爭土地之所有人，業據其提出土地登記謄本
    為證（本院卷第6、7頁），惟均為被告所否認，並以：原告
    祭祀公業是否存在，容非無疑；復以系爭土地原登記之所有
    人為林宗美，被告張素蘭之夫林政翰為林宗美之繼承人，詎
    原告於98年間未經林宗美全體繼承人同意，將系爭土地辦理
    移轉登記予原告所有，上開移轉登記有諸多疑點，不足證明
    原告為系爭土地之所有人；再者，林政翰早於89年間，即以
    時效取得地上權為由，向三重地政申請為地上權登記而經該
    所受理，該項權利因林政翰死亡而由被告張素蘭取得，原告
    亦難逕對被告張素蘭主張所有權人之權利等情為辯。茲析述
    如下：
一、按「公所受理祭祀公業申報後，應就其所附文件予以書面審
    查；其有不符者，應通知申報人於三十日內補正；屆期不補
    正或經補正仍不符者，駁回其申報。」、「公所於受理祭祀
    公業申報後，應於公所、祭祀公業土地所在地之村（里）辦
    公處公告、陳列派下現員名冊、派下全員系統表、不動產清
    冊，期間為30日，並將公告文副本及派下現員名冊、派下全
    員系統表、不動產清冊交由申報人於公告之日起刊登當地通
    行之一種新聞紙連續3 日，並於直轄市、縣（市）主管機關
    及公所電腦網站刊登公告文30日。」、「祭祀公業派下現員
    或利害關係人對前條公告事項有異議者，應於公告期間內，
    以書面向公所提出。公所應於異議期間屆滿後，將異議書轉
    知申報人自收受之日起30日內申復；申報人未於期限內提出
    申復書者，駁回其申報。申報人之申復書繕本，公所應即轉
    知異議人；異議人仍有異議者，得自收受申復書之次日起30
    日內，向法院提起確認派下權、不動產所有權之訴，並將起
    訴狀副本連同起訴證明送公所備查。申報人接受異議者，應
    於第二項所定30日內更正申報事項，再報請公所公告30日徵
    求異議。」、「異議期間屆滿後，無人異議或異議人收受申
    復書屆期未向公所提出法院受理訴訟之證明者，公所應核發
    派下全員證明書；其經向法院起訴者，俟各法院均判決後，
    依確定判決辦理。」祭祀公業條例第10條第1 項、第11條、
    第12條、第13條第1 項。經查，原告向市公所申報祭祀公業
    之登記後，業經市公所依前揭規定以98年2月5日、98年2 月
    24日函公告徵求異議，並經臺北縣政府98年4月2日函覆公告
    期滿無人異議，由市公所准予備查並核發派下員證明等事實
    ，有市公所99年2月5日北縣重民字第0990005630號函附卷可
    稽（本院卷第98至111 頁），足認原告已依上開規定完成祭
    祀公業之申報，市公所亦已依上開規定完成相關公告及陳列
    程序，於公告期滿無人異議，始准予備查並核發派下員證明
    ，被告並未指出原告申報、市公所之處理程序有何違背上開
    規定之具體情事，且未依上開規定另向法院提起相關訴訟並
    獲得勝訴確定前，僅泛言質疑原告祭祀公業之存在，已有未
    當，自不得據以否認原告祭祀公業之存在。
二、次按登記人員或利害關係人於登記完畢後，發現登記錯誤或
    遺漏時，應申請更正登記。登記機關於報經上級地政機關查
    明核准後更正之。前項登記之錯誤或遺漏，如純屬登記人員
    記載時之疏忽，並有原始登記原因證明文件可稽者，上級地
    政機關得授權登記機關逕行更正之。前項授權登記機關逕行
    更正之範圍，由其上級地政機關定之。90年11月1 日施行前
    之土地登記規則第122 條規定甚明。被告雖抗辯：系爭土地
    被告張素蘭之夫林政翰之繼承人林宗美所有，不知何故卻遭
    原告登記為其所有等情，並提出戶籍謄本、家產分鬮書為證
    （本院卷第131至148頁），惟均為原告所否認。經核，被告
    張素蘭主張林興洋為其公公（即林政翰之父），惟未提出林
    政翰之戶籍謄本以資證明，又家產分鬮書則係私人所片面出
    具，均難認林政翰具有林宗美繼承之人身分。且三重地政係
    依89年8月9日收文北縣重地字第10410 號簽影本、土地關係
    人繳驗憑證申報書、土地台帳影本、土地登記總簿、土地登
    記簿影本為附繳證件，依上開規定進行更正登記（本院卷第
    66至93頁），尤以被告張素蘭於本件另主張其夫林政翰於同
    年向三重地政申請地上權登記等情，則林政翰當早已知悉此
    更正登記之事，為何未於斯時提出相關訴訟以資維護權利，
    反而於原告更正登記後10年餘提起本件訴訟，始由被告張素
    蘭進行抗辯，是本件在未提出相關訴訟以塗銷上開變更登記
    時，原告當係系爭土地所有人，是被告此部分之抗辯，亦非
    可採。
三、被告張素蘭雖抗辯其先夫林政翰早於89年間，即以時效取得
    地上權為由，向三重地政申請為地上權登記而經該所受理，
    是原告不得依民法第767 條對其主張等情，惟為被告所否認
    。經查，林政翰申請地上權登記，固經三重地政函所附文件
    記載（本院卷第84頁），然2200、2202地號土地面積分別為
    1,164、430平方公尺，此有系爭土地登記謄本附卷可稽（本
    院卷第6、7頁），惟被告張素蘭占用上開二地號土地分別僅
    有691、129平方公尺，是在被告張素蘭未舉證證明林政翰申
    請系爭土地地上權登記之實際範圍是否與其占用系爭土地相
    同之情況下，亦無從僅以林政翰曾為地上權登記之申請，而
    阻卻原告行使所有物返還請求權。是被告此部分之抗辯，亦
    無從為其有利之證明。
    綜上以觀，原告祭祀公業合法存在，且係系爭土地所有人之
    事實，已堪以認定，被告此部分之抗辯，自無可採。
陸、按所有人對於無權占有或侵奪其所有物者，得請求返還之。
    民法第767條第1項前段定有明文。原告既係系爭土地之所有
    人，已如前所述，則其得否請求被告拆屋還地，茲析述如下
    ：
一、原告主張被告蘇良樹與其妻即被告蔡宛靜共同以B 地上物占
    用2200地號土地中之B 土地，惟為被告蘇良樹所否認，且原
    告除泛言主張外，並未舉證證明被告蘇良樹確曾占用B 土地
    ，是原告本件對被告蘇良樹之請求，自乏依據，而無從准許
    。
二、被告張素蘭占用2200地號土地中之A1、A2土地（其中A2土地
    係以搭蓋A2地上物方式占用）及2202地號土地中A3土地（以
    搭蓋A3地上物方式占用），被告蔡宛靜則係以使用B 地上物
    之方式占用2200地號土地中B 土地之事實，業據本院會同兩
    造勘驗現場，並囑託三重地政實施測量後製作複丈成果圖（
    即附圖）附卷可稽，且為被告張素蘭、蔡宛靜所不爭執，被
    告張素蘭雖以其先夫林政翰前業已就系爭土地向三重地政申
    請時效取得地上權，其係有權占有等情為辯，惟既前經本院
    認定不可採，自難為其享有合法占用權源；被告蔡宛靜雖辯
    稱：B 地上物係其於70年代即向林政翰承租，林政翰死亡後
    則續向林政翰之配偶即被告張素蘭所承租，是其並非無權占
    用等情為辯，且上情亦為被告張素蘭所自承，惟張素蘭亦未
    舉證證明其具有在2200地號土地上搭蓋B 地上物之合法權源
    ，則被告蔡宛靜以使用B地上物之方式占用B土地亦難謂係有
    權占用。然原告主張B 地上物係被告蔡宛靜所搭蓋之情事，
    除為被告蔡宛靜否認外，亦與被告張素蘭自承B 地上物係其
    搭蓋之情未合，且原告亦未舉證證明B 地上物確為被告蔡宛
    靜所使用，是被告蔡宛靜固應自B地上物遷出，惟不負拆除B
    地上物之責。綜上，原告依民法第767條第1項前段主張被告
    張素蘭應將2200地號土地上A1、A2土地及2202地號土地上A3
    土地騰空返還原告，並將A2、A3地上物拆除；被告蔡宛靜應
    自2200地號土地上B地上物遷出，並將B土地返還原告，洵屬
    有據，應予准許。至於原告請求被告蔡宛靜將B 地上物拆除
    並將B土地「騰空」部分，則因被告蔡宛靜不具B地上物之處
    分權，自無從准許。
柒、按無法律上之原因而受有利益，致他人受損害者，應返還其
    利益，民法第179 條定有明文。又占有使用他人土地，可能
    獲得相當於租金之利益為社會通常之觀念，最高法院著有61
    年臺上字第1695號判例可資參照。復按「租金之請求權因5
    年間不行使而消滅，既為民法第126 條所明定，則凡無法律
    上之原因，而獲得相當於租金之利益，致他人受損害時，如
    該他人之返還利益請求權，已逾租金短期消滅時效之期間，
    對於相當於已罹於消滅時效之租金之利益，即不得依不當得
    利之法則，請求返還。其請求權之時效期間，仍應依前開規
    定為5 年。」（最高法院96年度臺上字2660號判決意旨參照
    ）原告主張被告張素蘭、蔡宛靜無權占用原告所有系爭土地
    ，受有使用系爭土地之利益，致原告之所有權受有損害等情
    ，惟為被告蔡宛靜所否認，以：B 地上物目前係向被告張素
    蘭所承租，且按月繳納租金，是其並無不當得利等情為辯，
    惟被告張素蘭無合法權源搭蓋B 地上物，已如前所述，是被
    告蔡宛靜自無從執其按月向被告張素蘭繳租之情事對抗原告
    ，進而辯稱其並無不當得利，是原告依不當得利法則請求被
    告返還相當於使用系爭土地所應支付租金之不當得利，並無
    不合。至於賠償金額之計算，經查系爭土地可連接臺北縣三
    重市○○街通往國道一號公路（即通稱之中山高速公路），
    且鄰近永福國小、徐匯高中、永福公園、永福派出所，周圍
    多為四或五層住宅，附近有兩家超商，生活機能便利，業經
    本院會同兩造至現場勘驗在案，有系爭土地附近地圖、勘驗
    筆錄附卷可稽（本院卷第16、53至54頁），而被告張素蘭於
    堪驗時陳稱占用A1土地目前畫有33個停車位，均供出租他人
    使用，目前出租20個，每個車位月租2千元；A2地上物則係2
    層樓之鐵皮屋，目前供其女賣炸雞使用，屋內放置生意器具
    ；A3土地出租他人使用，每月租金1 萬元等語，並有相關相
    片在卷可查（本院卷第10至13頁、第53頁反面）；至於B 地
    上物係供蔬菜店使用，亦有相片一紙足憑（本院卷第15頁）
    ，係由被告張素蘭出租予被告蔡宛靜使用，是本件所涉及之
    地上物均係被告張素蘭出租或借貸他人使用，並非供住宅使
    用之房屋，而系爭土地申報地價均為每平方公尺11,040元，
    有原告提出之土地謄本2 件為證（見本院卷第6、7頁），本
    院審酌系爭土地坐落之位置、交通狀況、工商繁榮程度、占
    用人利用之經濟價值及所受利益等節，認原告依土地法第10
    5條準用第97條第1項規定，主張相當於租金之不當得利數額
    以土地申報總價額年息6%計算，尚屬相當。依此計算，原告
    主張被告張素蘭、蔡宛靜分別占用系爭土地806、167平方公
    尺，自各該被告訴訟繫屬時回溯5 年期間所受相當於租金之
    利益各為2,669,472元、553,104元（計算式：806×11,040
    ×6%×5=2,669,472；167×11,040×6%×5=553,104 ），每
    月相當租金之不當得利金額則各為44,491 元、9,218元。
捌、從而，原告依民法第767條第1項前段規定，請求被告張素蘭
    將A2地上物拆除，並將A1、A2、A3土地返還原告，被告蔡宛
    靜應自B地上物遷出，並將B土地返還原告，併依不當得利法
    則請求被告張素蘭應給付原告2,669,472 元，及起訴狀繕本
    送達之翌日即98年12月11日起至清償日止，按週年利率5%計
    算之利息，並自同日起至返還A1、A2、A3土地之日止，按月
    給付原告44,491元，及請求被告蔡宛靜應給付原告553,104
    元，及自起訴狀繕本送達之翌日即99年1 月29日起至清償日
    止，按週年利率5%計算之利息，並自同日起至返還B 土地止
    ，按月給付原告9,218元之範圍內，為有理由，應予准許。
    逾此部分之請求則乏依據，應予駁回。
玖、原告、被告張素蘭、蔡宛靜均陳明願供擔保，聲請宣告假執
    行或免為假執行，經核原告勝訴部分，合於法律規定，爰分
    別酌定相當之擔保金額宣告之；原告其餘假執行之聲請，因
    訴之駁回而失所依據，不予准許。
拾、本件事證已臻明確，兩造其餘攻擊防禦方法及舉證，經本院
    詳加審酌後，或與本件之爭執無涉，或對本件判決結果不生
    影響，爰不一一論述，併此敘明。
拾壹、訴訟費用負擔之依據：民事訴訟法第79條、第85條第1 項
      但書。
中    華    民    國    99    年    6     月    23    日
                  民事第二庭法  官  鍾啟煌
以上正本係照原本作成。
如對本判決上訴，須於判決送達後20日內，向本院提出上訴狀，
上訴臺灣高等法院（應按他造人數提出繕本）。
中    華    民    國    99    年    6     月    23    日
                            書記官  張國仁

司法院資訊處製作；財團法人民間司法改革基金會備份。
